臺灣新北地方法院刑事判決
110年度審交易字第918號
公  訴  人  臺灣新北地方檢察署檢察官
被      告  傅志文


上列被告因公共危險案件，經檢察官提起公訴（110 年度偵字第
21307 號），本院判決如下：
    主  文
傅志文駕駛動力交通工具吐氣所含酒精濃度達每公升零點二五毫
克以上，累犯，處有期徒刑伍月，如易科罰金，以新臺幣壹仟元
折算壹日。
    事實及理由
壹、查被告傅志文所犯係死刑、無期徒刑、最輕本刑為3 年以上
    有期徒刑以外之罪，其於準備程序就被訴事實為有罪之陳述
    ，經本院告知簡式審判程序之旨，並聽取其與檢察官之意見
    後，本院認無不得或不宜改依簡式審判程序進行之處，爰依
    刑事訴訟法第273 條之1 第1 項、第284 條之1 之規定，裁
    定進行簡式審判程序。
貳、本案犯罪事實及證據，除補充「呼氣酒精測試器檢定合格證
    書1 紙（參110 年度偵字第21307 號卷第41頁）、被告傅志
    文於111 年3 月8 日本院準備程序及審理中之自白（參本院
    卷附當日各該筆錄）」為證據外，餘均引用附件即檢察官起
    訴書之記載。
叁、論罪科刑：
一、按行為後法律有變更者，適用行為時之法律。但行為後之法
    律有利於行為人者，適用最有利於行為人之法律，刑法第2
　　條第1 項定有明文。被告行為後，刑法第185 條之3 第1 項
    業經修正，於民國111 年1 月28日公布施行，同年月30日生
    效。修正前刑法第185 條之3 第1 項原規定「駕駛動力交通
    工具而有下列情形之一者，處2 年以下有期徒刑，得併科20
    萬元以下罰金」，修正後為「駕駛動力交通工具而有下列情
    形之一者，處3 年以下有期徒刑，得併科30萬元以下罰金」
    ，經新舊法比較結果，以修正前之規定對被告較為有利。據
    此，被告本件犯行應依刑法第2 條第1 項前段規定，適用行
    為時之法律即修正前刑法第185 條之3 第1 項之規定論處。
二、核被告所為，係犯修正前刑法第185 條之3 第1 項第1 款之
    公共危險罪。又被告前有如附件犯罪事實欄一所載科刑及執
    行紀錄，此有臺灣高等法院被告前案紀錄表1 份在卷可參，
    其於有期徒刑執行完畢5 年內，故意再犯本案而構成累犯，
    考量其有多次酒後駕車之公共危險案件，而經法院論罪科刑
    之個案情節，顯見其有一再觸犯同類犯罪之特別惡性，以及
    對刑罰反應力較為薄弱之情狀，並參酌司法院大法官會議解
    釋第775 號解釋意旨，認就其本件所犯之罪加重最低本刑，
    與憲法罪刑相當之原則無違，依刑法第47條第1 項規定加重
    其刑。
三、審酌被告前有數次觸犯同類型之公共危險案件，而經法院分
    別判處罪刑確定且均執行完畢之情形，竟猶不能戒除酒後駕
    車之惡習，復為本件公共危險犯行，且其明知酒精成分對人
    之意識能力具有不良影響，超量飲酒後將導致對於周遭事物
    之辨識及反應能力較平常薄弱，倘駕駛車輛行駛於道路上，
    將對自身及一般往來公眾造成高度危險，於服用酒類致其呼
    氣酒精濃度仍高達每公升0.25毫克，明顯不能安全駕駛之情
    形下，卻駕駛普通重型機車行駛於市區道路上，危害自身及
    其他用路人之生命、身體、財產安全，甚為不該，兼衡被告
    之職業、教育程度、家庭經濟與生活狀況、犯後始終坦承犯
    行，態度尚可等一切情狀，量處如主文所示之刑，並諭知如
    易科罰金之折算標準，以資處罰。
肆、本判決係依刑事訴訟法第310 條之2 及第454 條所製作之簡
    化判決，依法僅需記載犯罪事實、證據名稱及應適用之法條
    ，並得以簡略方式為之，如認定之犯罪事實、證據及應適用
    之法條，與檢察官起訴書之記載相同者，得引用之，附此敘
    明。
據上論斷，應依刑事訴訟法第273 條之1 第1 項、第299 條第1
項前段、第310 條之2 、第454 條（本件依刑事判決精簡原則，
僅記載程序法之條文），判決如主文。
本案經檢察官廖先志偵查起訴，由檢察官陳炎辰到庭執行公訴。
中　　華　　民　　國    111   年 　  3  　月  　29  　日
                刑事第二十四庭  法  官　李俊彥   
以上正本證明與原本無異。
如不服本判決，應於判決送達後20日內敘明上訴理由，向本院提
出上訴狀（應附繕本），上訴於臺灣高等法院。其未敘述上訴理
由者，應於上訴期間屆滿後20日內向本院補提理由書「切勿逕送
上級法院」。
                                書記官  林慈恩
中　　華　　民　　國　  111 　年　   3    月    29    日
附錄本判決論罪之法律條文：
修正前中華民國刑法第185 條之3
駕駛動力交通工具而有下列情形之一者，處2 年以下有期徒刑，
得併科20萬元以下罰金：
一、吐氣所含酒精濃度達每公升零點二五毫克或血液中酒精濃度
    達百分之零點零五以上。
二、有前款以外之其他情事足認服用酒類或其他相類之物，致不
    能安全駕駛。
三、服用毒品、麻醉藥品或其他相類之物，致不能安全駕駛。
因而致人於死者，處3 年以上10年以下有期徒刑；致重傷者，處
1 年以上7 年以下有期徒刑。
曾犯本條或陸海空軍刑法第54條之罪，經有罪判決確定或經緩起
訴處分確定，於五年內再犯第1 項之罪因而致人於死者，處無期
徒刑或5 年以上有期徒刑；致重傷者，處3 年以上10年以下有期
徒刑。
--------------------------------------------------------
附件：
臺灣新北地方檢察署檢察官起訴書
                                    110年度偵字第21307號
　　被　　　告　傅志文　男　55歲（民國00年0月00日生）
　　　　　　　　　　　　住新北市○○區○○街00巷0號2樓
　　　　　　　　　　　　國民身分證統一編號：Z000000000號
上列被告因公共危險案件，已經偵查終結，認應提起公訴，茲將
犯罪事實及證據並所犯法條分敘如下：
　　　　犯罪事實
一、傅志文前因公共危險案件，經臺灣新北地方法院以109年度
    審交簡字第34號判決判處有期徒刑6月確定，於民國109年9
    月18日易科罰金執行完畢。詎仍不知悔改，於110年5月15日
    16時許起至同日19時許止，在新北市中和區和平街某公園內
    飲酒後，明知服用酒類不得駕駛動力交通工具，仍騎乘車牌
    號碼000-000號普通重型機車，欲返回新北市○○區○○街00巷0
    號2樓住處。嗣於110年5月16日4時40分許，行經新北市中和
    區景安路79巷口前時，經警攔查並對其施以酒精濃度測試，
    於同日4時54分許，測得吐氣所含酒精濃度為每公升0.25毫
    克，始悉上情。
二、案經新北市政府警察局中和分局報告偵辦。
　　　　證據並所犯法條
一、證據清單及待證事實：
編號 證  據  名  稱 待  證  事  實 1 被告傅志文於警詢及偵查中之供述 坦承全部犯罪事實。 2 新北市政府警察局吐氣酒精濃度檢測程序暨拒測法律效果確認單、新北市政府警察局中和分局南勢所當事人酒精測定紀錄表各1紙 證明被告於案發時吐氣所含酒精濃度為0.25MG/L之事實 。 3 新北市政府警察局舉發違反道路交通管理事件通知單1紙 證明被告酒後駕駛遭查獲之事實。 
二、核被告所為，係犯刑法第185條之3第1項第1款飲用酒類駕駛
    動力交通工具罪嫌。又被告有犯罪事實欄所載犯罪科刑及執
    行完畢情形，有本署刑案資料查註紀錄表在卷可稽，其於受
    有期徒刑執行完畢後，5年內故意再犯本件有期徒刑以上之
    罪，為累犯，請參照司法院釋字第775號解釋意旨，審酌是
    否依刑法累犯規定加重其刑。
三、依刑事訴訟法第251條第1項提起公訴。
　　此　致
臺灣新北地方法院
中　　華　　民　　國　 110　　年　　8 　　月　　12　　日
　　　　　　　　　　　　　檢　察　官　廖先志